【裁判字號】    92,上易,715
【裁判日期】    920501
【裁判案由】    竊盜
【裁判全文】
臺灣高等法院刑事判決                            九十二年度上易字第七一五號
    上  訴  人
    即  被  告  乙○○
右上訴人因竊盜案件，不服臺灣臺北地方法院九十一年度易緝字第二００號，中華民
國第一審判決（起訴案號：臺灣臺北地方法院檢察署八十九年度偵字第九六六一號）
，提起上訴，本院判決如左：
    主  文
上訴駁回。
    事  實
一、乙○○曾犯竊盜案經台灣板橋地方法院以贓物罪名判處有期徒刑五月，於民國（
    下同）九十一年十一月二十七日入監執行，刑期至九十二年四月二十五日，嗣又
    犯偽造文書罪，再經台灣板橋地方法院判處有期徒刑十月，經最高法院發回更審
    ，由本院改以竊盜罪名判處有期徒刑九月，二罪定執行刑一年，接續執行至九十
    二年十一月二十五日刑滿，迄尚未執行完畢（不構成累犯）。
二、詎乙○○於入監執行前逃亡中猶不知悔改，復與丁金恭共同意圖為自己不法之所
    有（丁某已經原審法院以九十年度易字第二六七號一案判處有期徒刑柒月，再經
    本院以九十年度上易字第二三二五號判決駁上訴回確定），於八十九年五月十日
    下午二時許，由丁金恭騎乘機車搭載乙○○至台北市○○區○○路二段三二０巷
    七十號前，再由乙○○持其所有客觀上具有危險性足供兇器使用之鐵撬（即拔魯
    ）、榔頭各一支、及六角扳手、一字起子各三支，敲開機車大鎖，丁金恭則在旁
    把風，而竊取甲○○所有停放於該處車牌號碼為BCS—402號之山葉牌１２５ｃｃ
    重型機車（銀色）一部，得手後發動該機車欲離去時，為警察當場查獲，並扣得
    乙○○所有供竊取機車所用之上開工具，而丁金恭見狀則乘隙逃逸。
三、案經甲○○訴由台北市政府警察局萬華分局報請臺灣臺北地方法院檢察署檢察官
    偵查起訴。
    理  由
一、訊據上訴人即被告乙○○坦承其有竊盜之犯行，僅辯稱：被告固已著手行竊，惟
    正敲打前輪大鎖時，即遭巡邏員警查獲，本件竊盜犯行應為未遂云云，且被害人
    稱其機車前後輪上有大鎖，尚未移動機車，其犯行亦應為未遂云云。惟查：
(一)被告與丁金恭共犯本件竊盜犯行之事實，業據被告於警訊時供承：「我犯案有一
    共犯姓名為『金光』，『金光』是負責載我至做案地點，由我尋找欲竊取之機車
    。」、「『金光』即為丁金恭。」等語不諱（見偵卷第六頁），復於偵查中供述
    ：「我叫丁金恭幫我把風。」等語（見偵卷第二五頁），至於被告確已竊得上開
    重型機車等情，除據其於警訊時供承：「我竊取山葉牌１２５ｃｃ重型機車，是
    因龍頭鎖未鎖，我只要拆下熄火線即可發動，至於大鎖是用螺絲起子及鐵鎚敲打
    後即可打開」、「竊取機車只有用到鐵鎚、鐵橇及起子。」等語外（見偵卷第六
    、七頁），其於查獲當日經警移送檢察官訊問時，更直承：「我確有偷，於下午
    二點拿起子等去偷，機車雖有鎖，但小鎖我自己拉掉，大鎖我以鐵鎚破壞，又我
    發動要離開時，警察就來了。」等語（見偵卷第二五頁），且共犯丁金恭偵查中
    亦供稱有看到被告拿鐵鎚在敲大鎖，之後警察就來了等語（見偵卷第四四頁反面
    ）。又上開機車於上揭時、地失竊等情，並據被害人甲○○於警訊時陳述屬實，
    並有贓物領據可稽（見偵卷第十四頁），此外，復有如事實欄所載之犯罪工具扣
    案可資佐證。本件被告夥同丁金恭共同竊盜犯行，事證明確。
(二)被告雖以其正敲打前輪大鎖時，即遭巡邏員警查獲，本件竊盜犯行應為未遂云云
    ，且被害人稱其機車前後輪上有大鎖，尚未移動機車，其犯行亦應為未遂云云為
    辯。惟按竊盜之既遂、未遂，應以所竊之物已否移入自己權力支配下為準，若已
    將他人之財物移歸自己所持，即應成立竊盜既遂，最高法院著有十七年上字第五
    ０九號判例可稽。本件被告乙○○既坦承：「我竊取山葉牌１２５ｃｃ重型機車
    ，是因龍頭鎖未鎖，我只要拆下熄火線即可發動，至於大鎖是用螺絲起子及鐵鎚
    敲打後即可打開」、「竊取機車只有用到鐵鎚、鐵橇及起子。」等情，則被害人
    機車縱前後輪上有大鎖，亦已遭被告以上開三種工具敲打開來，況參諸被告於偵
    查中自承：「我事後發現便衣警察已事先在旁監督我二小時。」（見偵卷第二五
    頁反面），及被告自承機車龍頭鎖未鎖，只要拆下熄火線即可發動等情，被告顯
    然已將所竊機車置於自己實力支配之下，已屬竊盜既遂，其辯稱竊盜未遂云云，
    顯不可採。綜上所述，本件事證已臻明確，被告犯行堪以認定。
二、按刑法第三百二十一條第一項第三款規定之兇器，其種類並無限制，凡客觀上足
    以對人之生命、身體構成威脅，具有危險性之兇器均屬之，且祇須行竊時攜帶此
    種具有危險性之兇器為已足，並不以攜帶之初有行兇之意圖為必要，最高法院七
    十九年臺上字第五二五三號著有判例可參。查被告以榔頭及起子作為行竊工具，
    客觀上足對人之身體、生命構成威脅，依照上開說明，自屬兇器，核其所為，係
    犯刑法第三百二十一條第一項第三款之攜帶兇器竊盜罪。被告與丁金恭間，有犯
    意聯絡、行為分擔，均應論以共同正犯。原審引用刑法第三百二十一條第一項第
    三款、第二十八條、第三十八條第一項第二款，審酌被告之品行、犯罪之動機、
    目的、手段、所生危害，及犯罪後態度等一切情狀，論處被告乙○○共同攜帶兇
    器竊盜罪，量處有期徒刑柒月。並敘明扣案如事實欄所載之鐵撬（即拔魯）、榔
    頭各一支及六角扳手、一字起子各三支，為被告所有，供犯罪所用之物，業據其
    於警訊時供明在卷，依刑法第三十八條第一項第二款之規定予以宣告沒收。經核
    原審判決認事用法，均無違誤，量刑亦妥適，被告猶執陳詞上訴，為無理由，應
    予駁回。
據上論斷，應依刑事訴訟法第三百六十八條，判決如主文。
本案經檢察官郭啟東到庭執行職務。
中      華      民      國    九十二    年      五      月      一      日
                              台灣高等法院刑事第九庭
                                    審判長法  官  李  文  成
                                          法  官  周  盈  文
                                          法  官  官  有  明
右正本證明與原本無異。
不得上訴。
                                          書記官  林  蓓  瑜
中      華      民      國    九十二    年      五      月      二      日
附錄：本案論罪科刑法條全文
刑法第三百二十一條
一犯竊盜罪而有左列情形之一者，處六月以上五年以下有期徒刑：
  於夜間侵入住宅或有人居住之建築物、船艦或隱匿其內而犯之者。
  毀越門扇、牆垣或其他安全設備而犯之者。
  攜帶兇器而犯之者。
  結夥三人以上而犯之者。
  乘火災、水災或其他災害之際而犯之者。
  在車站或埠頭而犯之者。
二前項之未遂犯罰之。


司法院資訊處製作；財團法人民間司法改革基金會備份。
